Minutes et répertoires du notaire Jacques Louis DEPUILLE, 28 septembre 1814 - 19 décembre 1826 (étude VIII)
Archives nationales
- Répertoire(s) de Jacques Louis DEPUILLE, 1718 - 13 août 1829; MC/RE/VIII/18 - MC/RE/VIII/19/B
  - Répertoire. 1816, 11 janvier - 1829, 13 août, 11 janvier 1816 - 13 août 1829; MC/RE/VIII/19/A
    - Inventaire après décès de Marie-Madelaine-Cécile Gossey marquise de Courcy, veuve d'Henri-Auguste Hellouin marquis de Courcy en secondes noces, et en premières noces de Louis-Pierre-Jacques Delacroix, à la requête de Pierre-Nicolas Chassin, avoué pour le tribunal de première instance du départ
      inventaire après décès; Gossey de Courcy, Marie-Madeleine-Cécile; Hellouin de Courcy, Henri-Auguste; Delacroix, Louis-Pierre-Jacques; Chassin, Pierre-Nicolas; avoué
    - Inventaire après décès de Gilles-Jean-Marie Barazer de Kermordan, maréchal de camp et armée du roi chevalier de l'ordre royal militaire et Saint-Louis, à la requête d'Atanase-Marie-Georges Urguet de Saint-Ouen, ancien magistrat, demeurant rue des Poitevins, n° 3., 12 avril 1817
      inventaire après décès; Poitevins (rue des); Barazer de Kermordan, Gilles-Jean-Marie; Urguet de Saint-Ouen, Atanase-Marie-Georges; magistrat; officier général
    - Inventaire après décès de Marguerite-Angélique Fourny, veuve en premières noces d'Antoine Bailly et en secondes noces de François Delormel, à la requête d'Etienne Descodindes Dupuy, propriétaire, demeurant rue du Faubourg Saint-Jacques, n° 223., 15 avril 1817
      inventaire après décès; Faubourg-Saint-Jacques (rue du); Fourny, Marguerite-Angélique; Delormel, François; Bailly, Antoine; Descodindes Dupuy, Etienne
    - Inventaire des différents effets qui lui appartenaient, de Charles-François-Nicolas Tonnet, fils aîné rue Meslée, n° 18 à la requête de Frédéric-Louis Mequillet, et de David-Clément Mequillet, négociant, rue des deux Portes Saint-Sauveur, n° 12., 21 avril 1817
      inventaire après décès; Deux-Portes-Saint-Sauveur (rue des); Tonnet, Charles-François-Nicolas; Mequillet, Frédéric-Louis; Mequillet, David-Clément; négociant
    - Inventaire après décès d'Anne-Sophie-Marie Ladmiral, épouse de Pierre Hugot, professeur de langue étrangère, demeurant rue des Quatre Vents, n°13, à la requête dudit sieur Hugot et de Jeanne-Adélaïde Ladmiral, fille majeure., 7 août 1817
      inventaire après décès; Quatre-Vents (rue des); Ladmiral, Anne-Sophie-Marie; Hugot, Pierre; Ladmiral, Jeanne-Adélaïde
    - Inventaire après décès de François Maire, limonadier, demeurant rue de Viarmes, n° 12, à la requête de Marie-Anne Guyot, sa veuve, d'Alexandre-François Maire, marchand limonadier, demeurant rue du Martoir, arcade Saint-Jean, n° 24, et de Pierre-Antoine Maire, majeur., 18 août 1817
      inventaire après décès; Martroi-Saint-Jean (rue du); Viarmes (rue de); Maire, François; Guyot, Marie-Anne; Maire, Alexandre-François; restaurateur; restaurateur
    - Inventaire après décès de Joseph-Louis Girardeau, ancien chirurgien en chef des armées, demeurant rue Chaillot, n° 99, à la requête d'Henriette-Louise-Thérèse Girardeau, épouse de Gilles-Pierre-Gervais Protois Petigars, propriétaire, demeurant commune de Joué, près de Tours., 22 août 1817
      inventaire après décès; Chaillot (rue de); Girardeau, Joseph-Louis; Girardeau, Henriette-Louise-Thérèse; Protois Petigars, Gilles-Pierre-Gervais; chirurgien
    - Inventaire après décès de Jean-Baptiste-Louis Leclerc, commandant de la prison militaire de Montaigu, à la requête d'Adélaïde Picard, sa veuve, demeurant rue des Sept Voies, n° 26, et de Gilles-Joseph Dupont, restaurateur, demeurant rue Saint-Honoré, n° 356., 25 septembre 1817
      inventaire après décès; Saint-Honoré (rue); Sept-Voies (rue des); Leclerc, Jean-Baptiste-Louis; Picard, Adélaïde; Dupont, Gilles-Joseph; restaurateur
    - Inventaire après décès de Thérèse-Françoise Farge, épouse d'André Arnaud, pâtissier, demeurant boulevard Montmartre, n° 1, à la requête dudit Arnaud, en présence de Louis Duquesne, marchand de beurre, demeurant rue du Marché aux Poirées, n° 27., 15 novembre 1817
      inventaire après décès; Marché-aux-Poirées (rue du); Montmartre (boulevard); Farge, Thérèse-Françoise; Arnaud, André; Duquesne, Louis; commerçant; pâtissier
    - Inventaire après décès de François-Xavier-Eustache-Mathieu de Sagarriga, maréchal de camp, à la requête de Marie-Louise-Josèphe Degosson, sa veuve, demeurant rue de Sèvres, n° 31, en présence de Pierre-Eugène Cottenet, notaire, demeurant rue Saint-Honoré, n° 343., 15 novembre 1817
      inventaire après décès; Saint-Honoré (rue); Sèvres (rue de); Sagarriga (de), François-Xavier-Eustache-Mathieu; Degosson, Marie-Louise-Josèphe; Cottenet, Eugène; officier général; notaire
    - Inventaire après décès de Louise-Renée Daché, épouse de Jean-Baptiste de Caqueray ou Coqueray, chevalier de l'ordre de Jérusalem, capitaine commandant de la gendarmerie, demeurant rue de Babylonne, n° 14., 26 novembre 1817
      inventaire après décès; Babylone (rue de); Daché, Louise Renée; Caqueray, Jean-Baptiste de; Coqueray, Jean-Baptiste de; officier (armée)
    - Inventaire après décès de René Beyon, tailleur, à la requête de Maxence-Félicité Decaux, sa veuve demeurant rue de Verneuil, n° 47, en présence de Jean-Pierre Sarasin, homme de loi, demeurant rue de Seine, n° 47., 3 décembre 1817
      inventaire après décès; Seine (rue de); Verneuil (rue de); Beyon, René; Decaux, Maxence-Félicité; Sarasin, Jean-Pierre; juriste; tailleur d'habits
    - Inventaire après décès de Jean-Jacques Carrière, aubergiste, à la réquisition de Lise Dubois, sa veuve, demeurant rue du Four Saint-Germain, n° 16, en présence d'Alexandre-Antoine-Claude Delatrage, marchand de meubles, demeurant au préau de la Foire Saint-Germain., 16 décembre 1817
      inventaire après décès; Four-Saint-Germain (rue du); Carrière, Jean-Jacques; Dubois, Lise; Delatrage, Alexandre-Antoine-Claude; hôtelier; commerçant
    - Inventaire après décès de Marie-Agathe Cellard, veuve en premières noces de Louis-André Courbon, et épouse en secondes noces d'Antoine-Hyacinthe Bonnet, à la requête d'Etienne-Pierre Cellard Dusordet, propriétaire, demeurant à Mâcon, département de la Saône et Loire., 16 mai 1818
      inventaire après décès; Mâcon (Saône-et-Loire); Cellard, Marie-Agathe; Bonnet, Antoine-Hyacinthe; Courbon, Louis-André; Cellard Dusordet, Etienne-Pierre
    - Inventaire après décès d'Aglaë Frambois, épouse de Jean-François Petit, maître bonnetier, demeurant rue de Bretagne, n° 15, à la requête dudit Petit, en présence du sieur Pierre Frambois, marchand bonnetier, demeurant rue du Faubourg Montmartre, n° 5., 6 juillet 1818
      inventaire après décès; Bretagne (rue de); Faubourg-Montmartre (rue du); Frambois, Aglaë; Petit, Jean François; Frambois, Pierre; fabricant d'accessoires vestimentaires
    - Inventaire après décès de Jean-Guillaume Lartaut, ciseleur, demeurant rue de Poitou, n° 12, à la requête de Marie Legey, veuve de premières noces de Louis-François-Auguste Vimeux, et en secondes noces dudit Lartaut, demeurant rue de Jacob, n° 6, 10è arr., 7 juillet 1818
      inventaire après décès; Jacob (rue); Poitou (rue de); Lartaut, Jean-Guillaume; Legey, Marie; Vimeux, Louis-François-Auguste; décorateur
    - Inventaire après décès de Marguerite Legoussat, veuve de Joseph Hermand, à la requête de Louis-Charles Maugeret, avocat, demeurant quai de l'Ecole, n° 16, en présence de Jacques-René-François Cormier Deshormeaux, employé, demeurant rue d'Astorg, n° 17 bis., 28 juillet 1818
      inventaire après décès; Astorg (rue d'); Ecole (quai de l'); Legoussat, Marguerite; Hermand, Joseph; Maugeret, Louis-Charles; avocat
    - Inventaire après décès de Marie-Geneviève Rousselle, épouse de Louis-Nicolas Lefébure, à la requête dudit Lefébure, limonadier, demeurant rue Saint-Martin, n° 208, en présence de Charles-Nicolas Rousselle, propriétaire, demeurant rue Grenelle, n° 2., 29 juillet 1818
      inventaire après décès; Grenelle (rue de); Saint-Martin (rue); Rousselle, Marie-Geneviève; Lefébure, Louis-Nicolas; Rousselle, Charles-Nicolas; restaurateur
    - Inventaire après décès de François Christophe, fabricant de bonneterie, à la requête de Madeleine Utille, veuve en premières noces de Nicolas Potel, et veuve en secondes noces dudit Christophe, demeurant rue Royale, n° 11, quartier du marais, et d'André-Jacques Lefebvre, doreur sur métaux., 10 août 1818
      inventaire après décès; Marais (quartier); Royale (rue); Christophe, François; Utille, Madeleine; Potel, Nicolas; Lefebvre, André-Jacques; fabricant d'accessoires vestimentaires; décorateur
    - Inventaire après décès de Christophe Chevallier, veuf en premières noces de Geneviève-Augustine Toffier, à la requête de Madeleine-Sophie Gérard, veuve dudit Chevallier, demeurant rue d'Aguesseau, n° 2, en présence de Charles Livet, demeurant rue Saint-Martin, n° 199., 19 août 1818
      inventaire après décès; Aguesseau (rue d'); Saint-Martin (rue); Chevallier, Christophe; Gérard, Madeleine-Sophie; Toffier, Geneviève-Augustine; Livet, Charles
    - Inventaire après décès d'Augustin Fortin, propriétaire, à la requête de Marie-Adélaïde Claye, sa veuve, demeurant quai Pelletier, n° 30, 7è arr., 15 octobre 1818
      inventaire après décès; Pelletier (quai); Fortin, Augustin; Claye, Marie-Adélaïde
    - Inventaire après décès de Louis-Marie-Nicolas Timmermans, conservateur des oppositions au trésor royal, à la requête de Marie-Louise-Catherine Harmand, sa veuve, demeurant rue de la Marche, n° 9, quartier du Marais, en présence d'Antoine-Mathieu Magimel., 28 octobre 1818
      inventaire après décès; Marais (quartier); Marche (rue de la); Timmermans, Louis-Marie-Nicolas; Harmand, Marie-Louise-Catherine; Magimel
    - Inventaire après décès de Marie-Antoinette Agostini, veuve de François-Adam Lerey, ingénieur, à la requête de Joseph-François Lerey, capitaine d'artillerie à pied du régiment de Toulouse, chevalier de la légion d'honneur, demeurant en ladite ville de Toulouse, logé à Paris, rue du Colombier, n° 12., 16 décembre 1818
      inventaire après décès; Colombier (rue du); Toulouse (Haute-Garonne); Agostini, Marie-Antoinette; Lerey, François-Adam; officier (armée); ingénieur
    - Inventaire après la déclaration de son absence d'Antoine David, boulanger, et depuis soldat à l'ex 3ème régiment de lanciers, fait prisonnier de guerre en Russie, à la requête de Jacques-Antoine David, propriétaire, et de Jeanne Verrotte, son épouse., 29 janvier 1819
      inventaire après décès; David, Antoine; Verrotte, Jeanne; boulanger; militaire du rang
    - Inventaire après décès d'Augustin Guigal, ancien marchand de vin, demeurant rue de la Roquette, n° 81, à la requête de Marguerite Guigal, épouse de Jean Michel, propriétaire, demeurant à Serrière, département de l'Ardèche., 3 février 1819
      inventaire après décès; Roquette (rue de la); Serrières (Ardèche); Guigal, Augustin; Guigal, Marguerite; Michel, Jean; commerçant
    - Inventaire après décès de Charles-Nicolas Decugnières, employé au Ministère de la Justice, demeurant rue des Saints Pères, n° 65, décédé le 8 février 1819, à la requête de Marie-Jeanne-Thérèse Dufrenne, veuve dudit Decugnières, et de Charles-Vincent Decugnières, plafonnier, demeurant à Compiègne., 16 février 1819
      inventaire après décès; Compiègne (Oise); Saints-Pères (rue des); Decugnières, Charles-Nicolas; Dufrenne, Jeanne-Thérèse; Decugnières, Charles-Vincent
    - Inventaire après déclaration d'absence de Antoine Baus, ancien coupeur de velours, incorporé depuis dans le 46ème régiment de ligne, à la requête Marie Berneron, majeure, faiseuse de poupées, rue Saint-François, n° 14, au marais., 29 juin 1819
      inventaire après décès; Neuve-Saint-François (rue); Baus, Antoine; Berneron, Marie; tabletier
    - Inventaire après décès de Marie-Louise Gaugé, veuve en premières noces de Claude Teillard, épouse en secondes noces d'Antoine-François Herans, demeurant rue de la Verrerie, n° 44, à la requête dudit Hérans, en présence de Jean-Bernard Bieil, chirurgien., 28 août 1819
      inventaire après décès; Verrerie (rue de la); Gaugé, Marie-Louise; Hérans, Antoine-François; Teillard, Claude; Bieil, Jean-Bernard; chirurgien
    - Inventaire après décès de Marie-Adélaïde Corillion, épouse de Jean-Justin Carrier, maître serrurier, demeurant rue du Faubourg Poissonnière, n° 132, à la requête du sieur Carrier, en présence de Pierre Corillion, marchand chapelier, demeurant à Argenteuil., 11 septembre 1819
      inventaire après décès; Argenteuil (Val-d'Oise); Faubourg-Poissonnière (rue du); Corillion, Marie-Adélaïde; Carrier, Jean-Justin; serrurier
    - Inventaire après décès de Jacques-Gabriel Gravier, marchand joaillier, à la requête de Marie-Marguerite Bense, veuve dudit Gravier, demeurant Marché Neuf, n° 50, et de Marguerite Gravier., 4 novembre 1819
      inventaire après décès; Marché-Neuf (rue du); Gravier, Jacques-Gabriel; Bense, Marie-Marguerite; orfèvre
    - Inventaire après décès de Jean-Nicolas Cornet, maître d'hôtel, à la requête de Jeanne-Marguerite Gaudron, veuve dudit Cornet, demeurant rue de Grétry, n° 2, en présence de Jean-Melchior Cosson, courtier, demeurant rue Montmartre, n° 137., 20 novembre 1819
      inventaire après décès; Grétry (rue); Montmartre (rue); Cornet, Jean-Nicolas; Gaudron, Jeanne-Marguerite; Cosson; courtier; maître d'hôtel
    - Inventaire de Mr Dasson et de Prudence Lemachois, son épouse, cul-de-sac Saint-Dominique d'Enfer, n° 4., 8 décembre 1819
      inventaire; Saint-Dominique-d'Enfer (rue); Dasson; Lemachois, Prudence
    - Inventaire après décès de Georges Sibuet dit Rosset, rentier, rue et hôtel Bailli, n° 4, à la requête de François Sibuet Rosset, cultivateur, demeurant à Cléry (Royaume de Sardaigne)., 10 décembre 1819
      inventaire après décès; Italie; Baillif (rue); Sibuet Rosset, Georges; Sibuet Rosset, François; agriculteur
    - Inventaire après décès d'Angélique-Judith Malice, veuve de Jacques-Hubert Bellancourt, demeurant rue Saint-Honoré, n° 108, à la requête d'Hubert-Alexandre-Théodore Bellancourt, graveur, de Charles-Elie-Stanislas Bellancourt, négociant, demeurant à Saumur (Maine-et-Loire), 22 décembre 1819
      inventaire après décès; Saint-Honoré (rue); Saumur (Maine-et-Loire); Malice, Angélique-Judith; Bellancourt, Jacques-Hubert; graveur; négociant
    - Inventaire après décès de Jeanne-Charlotte Richard, épouse séparée, quant aux biens d'Etienne Chaboud, négociant, demeurant rue d'Argenteuil, n° 7, décédée le 21 janvier 1820., 12 février 1820
      inventaire après décès; Argenteuil (rue d'); Richard, Jeanne-Charlotte; Chaboud, Etienne; négociant
    - Inventaire après la déclaration d'absence, de François Tinlot, militaire absent, à la requête et de Elisabeth Bontemps, épouse du dit Tinlot, marchande fruitière, rue Saint-Victor, n° 149., 5 avril 1820
      inventaire après décès; Saint-Victor (rue); Tinlot, François; Bontemps, Elisabeth; commerçant; militaire
    - Inventaire après décès de Claude Batole, ancien bijoutier, demeurant rue Dauphine, au coin de la rue d'Anjou, décédé le 22 avril 1820., 5 juin 1820 - 6 juin 1820
      inventaire après décès; Anjou (rue d'); Dauphine (rue); Batole, Claude; orfèvre
    - Inventaire après décès de Marie-Reine Codhant, épouse de Pierre Frambois, marchand bonnetier, rue du Faubourg Montmartre, n° 5, le 3 juin 1820., 10 juillet 1820
      inventaire après décès; Faubourg-Montmartre (rue du); Codhant, Marie-Reine; Frambois, Pierre; fabricant d'accessoires vestimentaires
    - Inventaire après décès de Guillaume-Martin Després, ancien marchand de vins, demeurant rue du Marché Saint-Honoré, n° 12, le 9 juin 1820., 14 juillet 1820 - 17 juillet 1820
      inventaire après décès; Marché-Saint-Honoré (rue du); Després, Guillaume-Martin; commerçant
    - Inventaire après décès de Blaise-Hippolyte Guizolme, marchand de cuir, demeurant rue de la Cossonnerie, n° 30., 1er août 1820
      inventaire après décès; Cossonnerie (rue de la); Guizolme, Blaise-Hippolyte; commerçant
    - Inventaire après décès de Jean-Alexandre Dosogne ou Dodogne, ancien tailleur d'habits, demeurant rue des Mauvaises Paroles, n° 2, le 22 août 1820., 11 septembre 1820
      inventaire après décès; Mauvaises-Paroles (rue des); Dosogne, Jean-Alexandre; Dodogne, Jean-Alexandre; tailleur d'habits
    - Inventaire après décès de Pierre Blondel, pensionnaire de l'Etat, rue des Fossés Mr le Prince, n° 35, le 22 septembre 1820., 28 septembre 1820
      inventaire après décès; Blondel, Pierre
    - Inventaire après décès de Léonard Delafosse, rentier, à Saint-Rémy-sur-Avre, le 30 septembre 1820., 9 novembre 1820
      inventaire après décès; Saint-Rémy-sur-Avre (Eure-et-Loir); Delafosse, Léonard
    - Inventaire après décès de Nicolas Petit de Moranville, demeurant rue de la Ferme des Mathurins, n° 9., 2 février 1821
      inventaire après décès; Ferme-des-Mathurins (rue de la); Petit de Moranville, Nicolas
    - Inventaire après décès de Jeanne-Marguerite Regnard ou Regnart, veuve de Nicolas-Pierre-Toussaint Durant, rue et île Saint-Louis, n° 34, le 29 septembre 1820., 10 février 1821
      inventaire après décès; Saint-Louis-en-l'Ile (rue); Regnard, Jeanne-Marguerite; Durant, Nicolas-Pierre-Toussaint; Regnart, Jeanne-Marguerite
    - Inventaire après décès de Marie-Claire Durand, femme de Edmé Belorgey, demeurant rue de la Calandre, n° 21, le 18 janvier 1821 (ou septembre)., 19 février 1821
      inventaire après décès; Calandre (rue de la); Durant, Marie-Claire; Belorgey, Edmé
    - Inventaire après décès du général Antoine-Alexandre Hanicque, baron, chevalier de l'ordre royal de Saint-louis, rue de Tourraine, n° 2, le 24 février 1821., 3 mars 1821
      inventaire après décès; Touraine (rue de); Hanicque (baron), Antoine-Alexandre
    - Inventaire après décès de Marie-Madeleine Chéart, épouse de Jean-Baptiste Foy, graveur opticien, demeurant quai de l'Horloge, n° 2., 21 mars 1821
      inventaire après décès; Horloge (quai de l'); Chéart, Marie-Madeleine; Foy, Jean-Baptiste; graveur; opticien
    - Inventaire après décès d'Auguste-Jérémie Ronesse, employé, demeurant à l'Arsenal, le 23 mars 1821., 14 avril 1821
      inventaire après décès; Arsenal; Ronesse, Auguste-Jérémie
    - Inventaire après décès de Louise-Euphrasie Guyon, veuve de Michel Salvat, demeurant quai Bourbon, n° 41, le 17 avril 1821., 9 mai 1821
      inventaire après décès; Bourbon (quai de); Guyon, Louise-Euphrasie; Salvat, Michel
    - Inventaire après décès de Simon-Pierre-Denis Lardenet, à Bagnolet., 24 mai 1821
      inventaire après décès; Bagnolet (Seine-Saint-Denis); Lardenet, Simon-Pierre-Denis
    - Inventaire après décès de Désirée Ledoray, épouse de Charles-René-Louis Lacour, demeurant rue Montmartre, n° 142, le 30 mai 1821., 25 mai 1821
      inventaire après décès; Montmartre (rue); Ledoray, Désirée; Lacour, Charles-René-Louis
    - Inventaire après décès de Mme Leneuf, veuve de Mr Nogué Demeyrac, rue Neuve des Petits Champs, n° 61, mai 1821., 28 mai 1821
      inventaire après décès; Neuve-des-Petits-Champs (rue); Leneuf (Mme); Nogué Demeyrac (Mr)
    - Inventaire après décès de Marie-Louise Jamet, épouse de François-Nicolas Lemoine, peintre en voitures, demeurant rue du Faubourg Poissonnière, n° 60., 1er août 1821
      inventaire après décès; Faubourg-Poissonnière (rue du); Jamet, Marie-Louise; Lemoine, François-Nicolas; peintre
    - Inventaire après décès de Jean-Joseph-Albin Tharin, loueur de cabriolet, rue Cadet, n° 22, le 8 juillet 1821., 9 août 1821
      inventaire après décès; Cadet (rue); Tharin, Jean-Joseph-Albin; loueur de véhicules
    - Inventaire après décès de Georges Doy, rentier., 20 octobre 1821
      inventaire après décès; Doy, Georges
    - Inventaire après décès de Pierre-François-Honoré Blancart, demeurant rue des Bons Enfants, n° 34., 8 février 1822
      inventaire après décès; Bons-Enfants (rue des); Blancart, Pierre-François-Honoré
    - Inventaire après décès de Martin Gontier, demeurant rue de Montorgueil, n° 47., 1er mars 1822
      inventaire après décès; Montorgueil (rue); Gontier, Martin
    - Inventaire après décès de Jacques Lavialle, fabriquant de parapluie, demeurant rue Saint-Antoine, n° 149., 11 mars 1822
      inventaire après décès; Saint-Antoine (rue); Lavialle, Jacques
    - Inventaire après décès de Jacques-François-Adrien Boieldieu, demeurant rue de Grenelle Saint-Honoré, n° 38., 21 mars 1822
      20 décembre 1845, dépôt judiciaire du testament de madame veuve Boieldieu née Mollien. 27 décembre 1845, notoriété après décès de Hortense-Chantal Mollien veuve de Jacques-François-Adrien Boeildieu. 5 juin 1847, liquidation, RE/LXIV/13.
      inventaire après décès; dépôt de pièces; testament; notoriété; liquidation; Grenelle-Saint-Honoré (rue de); Boieldieu, Jacques-François-Adrien; Mollien, Hortense-Chantal
    - Inventaire après décès de Edmée-Geneviève-Germaine Sonnet, veuve de Jean-Baptiste Dumard, 11 avril 1822
      inventaire après décès; Sonnet, Edmée-Geneviève-Germaine; Dumart, Jean-Baptiste
    - Inventaire après décès de Louise-Marie-Joséphine Fournier, dite Tellier., 21 mai 1822
      inventaire après décès; Fournier, Louise-Marie-Joséphine; Tellier, Louise-Marie-Joséphine
    - Inventaire après décès de Charlotte-Marie-Thérèse Dujardin, veuve de Sébastien Fraix, demeurant rue de l'Arbre Sec, n° 90, 28 mai 1822
      inventaire après décès; Arbre-Sec (rue de l'); Dujardin, Charlotte-Marie-Thérèse; Fraix, Sébastien
    - Inventaire après décès de Flore Poli, épouse d'Adrien-Xavier-Stanislas Silly, demeurant rue des Prêtres Saint-Paul, n° 28., 8 juin 1822
      inventaire après décès; Prêtres-Saint-Paul (rue des); Poli, Flore; Silly, Adrien-Xavier-Stanislas
    - Inventaire après décès de Françoise-Marguerite Cartier, épouse de Gilles Bataille, épicier, demeurant rue de Sèvres, n° 55., 28 juin 1822
      inventaire après décès; Sèvres (rue de); Cartier, Françoise-Marguerite; Bataille, Gilles; commerçant
    - Inventaire après décès de Marie-Charles-Maurice Charpentier, demeurant rue de la Chaussée d'Antin, n° 13., 2 juillet 1822
      inventaire après décès; Chaussée-d'Antin (rue de la); Charpentier, Marie-Charles-Maurice
    - Inventaire après décès de Madeleine Legrand, veuve de Ambroise-François-Jean-Baptiste Carole, rue de la Tonnellerie, n° 2., 2 juillet 1822
      inventaire après décès; Tonnellerie (rue de la); Legrand, Madeleine; Carole, Ambroise-François-Jean-Baptiste
    - Inventaire après décès de Marie-Geneviève-Catherine Dupuis, veuve de Pierre-Firmin Lefèvre., 3 juillet 1822
      inventaire après décès; Dupuis, Marie-Geneviève-Catherine; Lefèvre, Pierre-Firmin
    - Inventaire après décès de Claude Billat, employé, demeurant marché Boulainvillier., 14 juillet 1822
      inventaire après décès; Passy (ancienne commune); Billat, Claude
    - Inventaire après décès de Louis-Firmin Lefèvre, marchand de vin, rue Chantereine., 20 septembre 1822
      inventaire après décès; Chantereine (rue); Lefèvre, Louis-Firmin; commerçant
    - Inventaire après décès de Nicolas-Michel Boynelle, demeurant rue Saint-Joseph, n°3., 28 novembre 1822
      inventaire après décès; Saint-Joseph (rue); Boynelle, Nicolas-Michel
    - Inventaire après décès de Augustin-François Caillié, cordonnier, rue Saint-Joseph, n° 14., 5 décembre 1822
      inventaire après décès; Saint-Joseph (rue); Caillié, Augustin-François; cordonnier
    - Inventaire après décès de Pierre-Marie Arnaud, rue Poupée, n° 11., 30 janvier 1823
      inventaire après décès; Poupée (rue); Arnaud, Pierre-Marie
    - Inventaire après décès de Marie Poullain, veuve de Louis Pia des Etuves, demeurant boulevard Saint-Antoine, n° 83, 3 février 1823
      inventaire après décès; Saint-Antoine (boulevard); Poullain, Marie; Pia des Etuves, Louis
    - Inventaire après décès de Marie-Marguerie Darras, veuve de Claude-Brice Andoire, rue des Saint-Pères, n° 35., 4 mars 1823